【裁判字號】    99,抗,426
【裁判日期】    990416
【裁判案由】    聲請定其應執行刑
【裁判全文】
臺灣高等法院刑事裁定                   99年度抗字第426號
抗  告  人
即  受刑人  甲○○
上列抗告人因聲請定其應執行刑案件，不服臺灣桃園地方法院中
華民國99年3月10日裁定（99年度聲字第704號），提起抗告，本
院裁定如下：
    主  文
抗告駁回。
    理  由
一、原裁定意旨略以：抗告人即受刑人甲○○因犯毒品危害防制
    條例等罪，先後經判決確定如附表，檢察官聲請定其應執行
    之刑，經審核認聲請為正當，爰依刑事訴訟法第477條第1項
    、刑法第53條、第51條第5款，定其應執行有期徒刑4年。
二、抗告意旨略以：抗告人所犯如附表編號1至4之罪，曾經定應
    執行有期徒刑3年2月，此4罪酌減刑為8個月，惟原裁定就附
    表編號1至6 之罪定應執行刑，僅酌減刑2個月，依論理及比
    例原則，非無再行研酌裁減之餘地，爰請撤銷原裁定，更為
    適當之裁定等語。
三、經查：
  (1)按法律上屬於自由裁量之事項，並非概無法律性之拘束。法
    院就自由裁量權之行使，除不得逾越法律所規定範圍之外部
    性界限外，尚應受比例原則、公平正義原則之規範，謹守法
    律秩序之理念，體察法律之規範目的，使其結果實質正當，
    合於裁量之內部性界限，俾與立法本旨相契合。刑法第51條
    第5 款規定數罪併罰，宣告多數有期徒刑者，應於各刑中之
    最長期以上，各刑合併之刑期以下，定其應執行之刑期，但
    不得逾30年，其就數罪併罰，固非採併科主義，而係採限制
    加重主義，就俱發各罪中，以最重之宣告刑為基礎，由法院
    參酌他罪之宣告刑，裁量加重定之，且不得逾法定之30年最
    高限制，此即外部性界限。然上揭定其應執行刑，既屬刑法
    賦予法院自由裁量之事項，其應受內部性界限之拘束，要屬
    當然（最高法院96年度台上字第7583號判決意旨參照），足
    認量刑為法院自由裁量之事項，除應符合內、外部性界限及
    相關原則規範外，並不受其他法官、法院之拘束。
  (2)本件抗告人所犯如附表所示之刑就各宣告刑加總後共計有期
    徒刑4 年10月，而其中附表編號1至4之罪，曾於確定判決中
    定其應執行有期徒刑3年2月，此4罪抗告人扣減利益為8個月
    （此4罪宣告刑加總原為有期徒刑4年10月），則原審法院就
    此扣減之8 個月利益予以尊重，而於各宣告刑中之最長期（
    有期徒刑1年2月）以上，各刑合併之有期徒刑4年2月（4 年
    10月扣除8 月）以下之範圍內，就抗告人如附表所示各罪定
    應執行有期徒刑4年，經核並未逾越刑法第51條第5款之界限
    ，符合量刑裁量之外部性界限及內部性界限，自屬適法。抗
    告人仍執前開情詞而指摘原裁定不當，自無理由，應予駁回
    。
據上論結，應依刑事訴訟法第412條，裁定如主文。
中    華    民    國    99    年    4     月    16    日
                  刑事第十庭審判長法  官  陳榮和
                                  法  官  李春地
                                  法  官  彭政章
以上正本證明與原本無異。
不得再抗告。
                                  書記官  杜宜寧
中    華    民    國    99    年    4     月    19    日

司法院資訊處製作；財團法人民間司法改革基金會備份。
